【裁判字號】    90,家抗,48
【裁判日期】    900731
【裁判案由】    收養子女
【裁判全文】
臺灣高等法院高雄分院民事裁定  九十年度家抗字第四八號
      抗  告  人  甲○○
右抗告人因收養子女事件，對於中華民國九十年四月二十四日台灣屏東地方法院九十
年度養聲字第六二號所為裁定提起抗告，本院裁定如左：
      主      文
原裁定廢棄。
      理      由
一、抗告意旨略以：抗告人與被收養人之父親為異姓兄弟，就輩分而言，為被收養人
    之親伯父，血緣關係密切；就住處而言，乃毗鄰而居，應不致造成被收養人方思
    穎之生活、就學及親情等方面之任何困擾，況抗告人現有正當職業，收入穩定，
    經濟上無任何問題，亦無再婚之念頭，自可全心全力照顧被收養人。反觀抗告人
    之弟（即被收養人之父方宏能），目前並無固定職業，家庭收入，僅賴耕作祖上
    所留薄田維生（八十九年並無任何收入扣繳憑證足資申報綜合所得稅），收入有
    限，難以負擔三位子女之就養及升學所需之龐大開銷，爰考量被收養人日後之最
    佳利益，及抗告人現況與老有所託，乃決定成立收養關係，請求准予認可收養云
    云。
二、原審駁回抗告人收養方思穎之認可聲請，係以收養人固有正當職業，足供被收養
    人未來成長、教育之所需無虞，惟兒童之健康成長，顯不以經濟條件為唯一要件
    ，聲請人現為單身，尚難提供被收養人全面之家庭功能，反觀被收養人目前所在
    之家庭狀況正常，復有兄姐為伴，且被收養人法定代理人亦無事實上無法負擔教
    養被收養人方思穎之情事，認本件收養對被收養人不利，固非無見。惟查，本件
    依抗告人所提出之收養契約書、收養人及被收養人戶籍謄本、體格檢查表等項，
    經核與民法第一千零七十三條、第一千零七十九條第二項規定相符，且無民法第
    一千零七十三條之一、第一千零七十五條、第一千零七十九條第五項所列各款應
    不予認可收養之情形。次查，抗告人主張其為被收養人方思穎父親方宏能之異姓
    兄弟，與被收養人方思穎、生父母毗鄰而居，雙方保有緊密親友互動，而其現任
    職中油公司加油站員工，月薪約五萬元，現已離婚，並無子嗣，願收養方思穎，
    並能提供其良善之環境云云，是否屬實，得認抗告人聲請收養方思穎，確符合被
    收養人方思穎之最佳利益，均有待原法院就近查明並徵詢社會福利機構之意見或
    請其進行訪視，以為斟酌。抗告意旨指摘原裁定不當，求予廢棄，為有理由，爰
    將原裁定廢棄，發回原法院另為適法之處理。
三、據上論結，本件抗告為有理由，依民事訴訟法第四百九十二條第二項，裁定如主
    文。
中      華      民      國    九十      年      七      月    三十一    日
                                      臺灣高等法院高雄分院民事第四庭
~B1審判長法官  王錦村
~B2      法官  許明進
~B3      法官  曾錦昌
右為正本係照原本作成。
如對本裁定抗告，須於裁定送達後十日內向本院提出抗告狀，並應繳納抗告費新台幣
四十五元。
中      華      民      國    九十      年      八      月       三     日
~B法院書記官  施耀程
                                                                  Ａ


司法院資訊處製作；財團法人民間司法改革基金會備份。
